【裁判字號】    97,易,305
【裁判日期】    970324
【裁判案由】    傷害等
【裁判全文】
臺灣臺北地方法院刑事判決               97年度易字第305號
公  訴  人  臺灣臺北地方法院檢察署檢察官
被      告  乙○○
            甲○○
上  一  人
選任辯護人  王玉楚律師
上列被告等因傷害等案件，經檢察官提起公訴（九十六年度調偵
字第一二四○號、九十六年度偵字第二四三九八號），本院判決
如下：
    主  文
本件公訴不受理。
    理  由
一、公訴意旨略以：被告乙○○與被告甲○○係鄰居關係，雙方
    因所共同居住之臺北市○○區○○街八十四巷一弄六號及八
    號公寓之噪音問題而屢有爭執，於民國九十六年七月六日下
    午六時十分許，雙方又因開關門所引發之噪音問題在臺北市
    信義區○○街八十四巷一弄八號三樓之樓梯間內起口角爭執
    ，被告乙○○竟基於傷害之故意，以徒手方式抓傷被告甲○
    ○，導致被告甲○○受有左前臂瘀腫含破皮（七公分乘以四
    公分）之傷害；被告甲○○則基於妨害名譽之犯意，在不特
    定人所得共見共聞之該處樓梯間內，以「掃把星」等言語公
    然侮辱被告乙○○，因認被告乙○○涉犯刑法第二百七十七
    條第一項之普通傷害罪嫌，被告甲○○則係犯刑法第三百零
    九條第一項之公然侮辱罪嫌云云。
二、按告訴乃論之罪，告訴人於第一審辯論終結前，得撤回其告
    訴；又告訴或請求乃論之罪，未經告訴、請求或其告訴、請
    求經撤回或已逾告訴期間者，應諭知不受理之判決，並得不
    經言詞辯論為之，刑事訴訟法第二百三十八條第一項、第三
    百零三條第三款、第三百零七條分別定有明文。
三、查本件告訴人即被告甲○○告訴被告乙○○，暨告訴人即被
    告乙○○告訴被告甲○○傷害等案件，公訴人認被告甲○○
    係犯刑法第三百零九條第一項之公然侮辱罪、被告乙○○則
    係犯刑法第二百七十七條第一項之普通傷害罪，依同法第二
    百八十七條前段及第三百十四條之規定，上開二罪均須告訴
    乃論。茲據告訴人即被告甲○○業已當庭表示撤回對被告乙
    ○○普通傷害罪之告訴，告訴人即被告乙○○亦已當庭表示
    撤回對被告甲○○公然侮辱罪之告訴，有本院九十七年三月
    二十四日審判筆錄及刑事撤回告訴狀等在卷可按，揆諸上開
    說明，本件爰不經言詞辯論，逕為諭知不受理之判決。
據上論斷，應依刑事訴訟法第二百八十四條之一、第三百零三條
第三款、第三百零七條，判決如主文。
中    華    民    國    97    年    3     月    24    日
                  刑事第七庭  法  官  黃紹紘
以上正本證明與原本無異。
如不服本判決，應於判決送達後十日內，向本院提出上訴狀（應
抄附繕本）。告訴人或被害人如對於本判決不服者，應具備理由
請求檢察官上訴，其上訴期間之計算係以檢察官收受判決正本之
日期為準。
                              書記官  陳靜君
中    華    民    國    97    年    3     月    24    日


司法院資訊處製作；財團法人民間司法改革基金會備份。
